臺灣高雄地方法院刑事判決　　　　　　　96年度訴字第4383號
公　訴　人　臺灣高雄地方法院檢察署檢察官
被　　　告　乙○
上列被告因毒品危害防制條例案件，經檢察官提起公訴（96年度
毒偵字第8228號），嗣因被告就被訴事實為有罪之陳述，本院經
聽取當事人之意見後，改依簡式審判程序進行，判決如下：
    主  文
乙○施用第一級毒品，累犯，處有期徒拾月，附表所示之海洛因
捌包，沒收銷燬之；又施用第二級毒品，累犯，處有期徒肆月。
應執行有期徒刑壹年，附表所示之海洛因捌包，沒收銷燬之。
    事  實
一、乙○前因施用毒品案件，經本院裁定送觀察、勒戒後，認有
    繼續施用毒品之傾向，復裁定令入戒治處所施以強制戒治，
    經本院裁定停止戒治付保護管束，嗣因撤銷停止戒治復令入
    戒治處所施以強制戒治，於民國91年9 月18日期滿而執行完
    畢，並經台灣高雄地方法院檢察署檢察官於91年9 月25 日
    以91年度戒毒偵字第893 號為不起訴處分確定；復因槍砲彈
    藥刀械管制條例及殺人案件，經法院分別判處有期徒刑1 年
    2 月、3 年6 月，並定應執行有期徒刑4 年確定，於94年3
    月30日假釋出獄並付保護管束，95年4 月19日期滿未經撤銷
    保護管束，視為執行完畢。詎猶不知戒絕毒癮，基於施用第
    一級毒品海洛因之犯意，於96年9 月1 日下午2 時10分許，
    在高雄縣彌陀鄉○○路2 巷38號友人之住處，以將海洛因摻
    水置入針筒注射靜脈之方式，施用第一級毒品海洛因1 次；
    另基於施用第二級毒品甲基安非他命之犯意，於96年9 月1
    日下午4 時35分許回溯24小時內之某時（不含公權力拘束時
    間），在不詳地點施用甲基安非他命1 次。嗣於同日下午3
    時20分許，為警查獲，並在其攜帶鐵盒內查獲如附表所示之
    海洛因8 包，經其同意採尿送驗，檢驗結果分呈嗎啡與甲基
    安非他命陽性反應，始查悉上情。
二、案經高雄縣政府警察局岡山分局報請臺灣高雄地方法院檢察
    署檢察官偵查起訴。
    理  由
一、本件被告乙○所犯係死刑、無期徒刑、最輕本刑為3 年以上
    有期徒刑以外之罪，被告於本院準備程序中就被訴事實為有
    罪之陳述，經告知被告簡式審判程序之旨，並聽取檢察官及
    被告之意見後，本院裁定進行簡式審判程序審理，合先敘明
    。
二、被告於上揭時、地，施用海洛因及安非他命之事實，業據其
    於本院審理時供承明確，又被告於96年9 月1 日採尿送驗結
    果，確呈甲基安非他命及嗎啡陽性反應，有臺灣科技檢驗股
    份有限公司96年9 月13日出具濫用藥物尿液檢驗報告附卷可
    稽。另扣案之白色粉末8 包經送高雄市立凱旋醫院檢驗結果
    ，認均屬第一級毒品海洛因成分（各包驗前淨重、驗後淨重
    均詳如附表編號1 至8 所示），有該醫院96年9 月17日濫用
    藥物成品檢驗鑑定書附卷可參。足認被告上開自白，核與事
    實相符，堪以採信，故本件事證明確，應依法論科。又被告
    有事實欄所載經強制戒治執行完畢之情，有卷附臺灣高等法
    院被告前案紀錄表1 份可按。從而，被告於強制戒治執行完
    畢後，5 年內再犯本件施用毒品犯行，應依毒品危害防制條
    例第23條第2 項規定起訴審判。
三、核被告所為，係犯毒品危害防制條例第10條第1 項、第2 項
    施用第一、第二級毒品之罪。其持有第一、第二級毒品海洛
    因、甲基安非他命之低度行為，分別為施用之高度行為吸收
    ，均不另論罪。被告所犯上開2 罪，犯意各別，行為互異，
    應分論併罰。又被告有如前開事實欄所載之犯罪科刑及執行
    紀錄，此有臺灣高等法院被告前案紀錄表1份 在卷可稽，被
    告前受徒刑之執行完畢後，5 年以內故意再犯本件有期徒刑
    以上之罪，為累犯，均應依刑法第47條第1 項之規定，加重
    其刑。爰審酌被告前因施用毒品經強制戒治後，仍不愛惜機
    會戒除毒癮，再為本件犯行，顯見被告不知悔改施用毒品之
    惡習，惟念被告犯後坦承犯行，及其施用毒品係戕害自身身
    體健康，並未危及他人，犯後態度尚可等一切情狀，分別量
    處如主文所示之刑，並定其應執行之刑。扣案附表所示之海
    洛因8 包，不問屬於犯人與否，應依毒品危害防制條例第18
    條第1 項前段規定沒收銷燬之；而毒品包裝於毒品鑑驗後仍
    包覆毒品，包裝袋上有微量毒品殘留，客觀上已與毒品無法
    析離，亦應依前揭規定併予沒收銷燬之。至於送驗耗費海洛
    因，既已滅失不存在，自無宣告沒收銷燬之必要，附此敘明
    。
據上論斷，應依刑事訴訟法第273 條之1 第1 項、第299 條第1
項前段，毒品危害防制條例第10條第1 項、第2 項、第18條第1
項前段，刑法第11條前段、第47條第1 項、第51條第5 款，判決
如主文。
本案經檢察官甲○○到庭執行職務。
中　　華　　民　　國　　96　　年　　11　　月　　26　　日
                      刑事第十六庭  法  官  文昌
以上正本證明與原本無異。
如不服本判決，應於收受本判決後10日內向本院提出上訴書狀，
其未敘述上訴理由者，並得於提起上訴後10日內向本院補提理由
書狀（均須按他造當事人之人數附繕本）「切勿逕送上級法院」
。
中　　華　　民　　國　　96　　年　　11　　月　　26　　日
　　　　　　　　　　　　　　　　　　書記官  吳良美
附表：
┌──┬───────┬────────────┬───────────┐
│編號│物品名稱及數量│鑑驗結果                │備註                  │
├──┼───────┼────────────┼───────────┤
│1   │白色粉末1包   │海洛因(檢驗前淨重0.188公│高雄市立凱旋醫院96年9 │
│    │              │克、檢驗後淨重 0.178公克│月17日濫用藥物成品檢驗│
│    │              │，及內含海洛英難以析離  │鑑定書（見96年度毒偵字│
│    │              │之包裝袋1個）           │第8228號卷第34頁）    │
├──┼───────┼────────────┼───────────┤
│2   │白色粉末1包   │海洛因（檢驗前淨重0.l75 │同上                  │
│    │              │公克、檢驗後淨重0.l65公 │                      │
│    │              │克，及內含海洛因難以析離│                      │
│    │              │之包裝袋1個）           │                      │
├──┼───────┼────────────┼───────────┤
│3   │白色粉末1包   │海洛因（檢驗前淨重0.056 │同上                  │
│    │              │公克、檢驗後淨重0.047公 │                      │
│    │              │克，及內含海洛因難以析離│                      │
│    │              │之包裝袋1個）           │                      │
├──┼───────┼────────────┼───────────┤
│4   │白色粉末1包   │海洛因（檢驗前淨重0.063 │同上                  │
│    │              │公克、檢驗後淨重0.051公 │                      │
│    │              │克，及內含海洛因難以析離│                      │
│    │              │之包裝袋1個）           │                      │
├──┼───────┼────────────┼───────────┤
│5   │白色粉末1包   │海洛因（檢驗前淨重0.190 │同上                  │
│    │              │公克、檢驗後淨重0.179公 │                      │
│    │              │克，及內含海洛因難以析離│                      │
│    │              │之包裝袋1個）           │                      │
├──┼───────┼────────────┼───────────┤
│6   │白色粉末1包   │海洛因（檢驗前淨重0.046 │同上                  │
│    │              │公克、檢驗後淨重0.039公 │                      │
│    │              │克，及內含海洛因難以析離│                      │
│    │              │之包裝袋1個）           │                      │
├──┼───────┼────────────┼───────────┤
│7   │白色粉末1包   │海洛因（檢驗前淨重0.020 │同上                  │
│    │              │公克、檢驗後淨重0.009公 │                      │
│    │              │克，及內含海洛因難以析離│                      │
│    │              │之包裝袋1個）           │                      │
├──┼───────┼────────────┼───────────┤
│8   │白色粉末1包   │海洛因（檢驗前淨重0.065 │同上                  │
│    │              │公克、檢驗後淨重0.054公 │                      │
│    │              │克，及內含海洛因難以析離│                      │
│    │              │之包裝袋1個）           │                      │
└──┴───────┴────────────┴───────────┘
附錄本件判決論罪科刑法條：
毒品危害防制條例第10條
施用第一級毒品者，處 6 月以上 5 年以下有期徒刑。
施用第二級毒品者，處 3 年以下有期徒刑。
